臺灣臺中地方法院刑事判決             100年度易字第1760號
公  訴  人  臺灣臺中地方法院檢察署檢察官
被      告  王重義
上列被告因竊盜案件，經檢察官提起公訴（ 100年度偵字第8966
號），被告於準備程序中就被訴事實為有罪之陳述，本院於聽取
當事人之意見後，裁定改以簡式審判程序審理，判決如下：
    主    文
王重義侵入有人居住之建築物竊盜，累犯，處有期徒刑柒月。
    犯罪事實及理由
一、犯罪事實：王重義曾於民國97年間，因施用毒品案件，經本
    院於97年9月1日，以97年度訴字第2597號判決，判處有期徒
    刑 1年2月確定；同年間，因施用毒品案件，經本院於97年9
    月 11日，以97年度訴字第3024號判決，判處有期徒刑1年確
    定。嗣經本院以 97年度聲字第4324號裁定，就上開2個有期
    徒刑，定其應執行之刑為有期徒刑 1年10月確定。王重義入
    監執行後，於99年3月17日假釋出監，刑期至99年3月29日期
    滿，以已執行完畢論。詎王重義猶不知悛悔警惕，復意圖為
    自己不法之所有，於100年4月16日14時10分許，在臺中市○
    ○區○○路 3段36號林新醫院7樓717號病房（屬有人居住之
    建築物），趁吳鴻敬未注意之際，徒手竊取吳鴻敬妻子所有
    之易利信品牌手機（含電話號碼0910XXXXXX號SIM卡1張，詳
    細電話號碼詳卷） 1支，得手後迅即離去。嗣吳鴻敬察覺遭
    竊，告知醫院護理站通報協尋，經保全人員任志仁於同日14
    時50分，在該醫院 9樓護理站發現王重義蹤跡，並對其查問
    時，目睹上開手機掉落在王重義左腳地面上，乃報警處理，
    經警當場查獲，因而查悉上情。
二、本案證據：
（一）被告王重義於本院訊問、準備程序及審理時之自白。
（二）證人吳鴻敬、任志仁於警詢之證詞。
（三）卷附之臺中市政府警察局第四分局扣押筆錄、扣押物品目
      錄表、贓物認領保管單、刑案現場圖、現場照片、失竊手
      機照片。
三、論罪科刑：
（一）按竊盜因侵入住宅或有人居住之建築物而加重其刑者，以
      其於侵害財產監督權外，兼妨害家宅之安寧而設（最高法
      院25年上字第6203號判例意旨參照）。醫院病房乃病患接
      受醫療及休息養病之處所，於住院期間即為其生活起居之
      所在。醫生及護理人員在醫療範圍內，固有進出病房的必
      要，然除此之外，病患在住院期間，仍享有居住安寧不受
      侵擾之權利，是病房係屬有人居住之建築物。被告王重義
      侵入吳鴻敬妻子的病房竊取手機，核其所為，係犯刑法第
      321條第 1項第1款之侵入有人居住之建築物竊盜罪，公訴
      意旨認為被告係犯刑法第320條第1項之普通竊盜罪，容有
      未洽。然本案既經公訴檢察官變更原起訴法條為刑法第32
      1條第 1項第1款之侵入有人居住之建築物竊盜罪，而公訴
      檢察官復有實行公訴之職權，於實行公訴時，自有變更或
      更正原起訴法條之權限，故本院無庸再爰引刑事訴訟法第
      300 條規定，變更原檢察官所引應適用之法條，附此說明
      。
（二）被告王重義有犯罪事實欄記載之刑事前案紀錄，經入監執
      行後，於99年3月17日假釋出監，刑期至99年3月29日期滿
      ，以已執行完畢論等情，有臺灣高等法院被告前案紀錄表
      在卷可查，被告前受有期徒刑執行完畢，5 年以內故意再
      犯本件有期徒刑以上之罪，為累犯，依刑法第 47條第1項
      規定加重期刑。
（三）爰審酌被告王重義前已有毒品危害防制條例、竊盜等刑事
      前案紀錄，有臺灣高等法院被告前案紀錄表在卷可稽，堪
      認其品行不佳，並斟酌被告年輕體健，不思循合法途徑獲
      取財富，藉竊盜獲利之心態可議，然其於本案所竊財物價
      值尚非甚鉅，且業經查獲而經被害人領回，考量被告犯罪
      手段尚屬平和，犯後坦承犯行，態度尚稱良好等一切情狀
      ，量處如主文所示之刑，以示懲儆。檢察官雖具體請求本
      院判處被告有期徒刑 8月，然本案被告犯罪手段尚屬平和
      ，竊得財物價值約2000元，復已經被害人領回，犯罪所生
      危害有限，犯後復已坦承犯行，態度尚稱良好，本院斟酌
      刑法第57條各款規定，認為判處如主文所示之刑度，以足
      生懲儆之效，檢察官之具體求刑毋寧過重，附此說明。
四、依刑事訴訟法第273條之1第1項、第299條第1項前段、第310
    條之2、第454條第1項，刑法第321條第1項第1款、第47條第
    1項，判決如主文。
中    華    民    國   100    年    7     月    27    日
                  刑事第二庭  法  官  陳  得  利
以上正本證明與原本無異。
如不服本判決應於收受判決後10日內向本院提出上訴書狀，並應
敘述具體理由；其未敘述上訴理由者，應於上訴期間屆滿後20日
內向本院補提理由書（均須按他造當事人之人數附繕本）「切勿
逕送上級法院」。
                              書記官  吳  慕  先
中    華    民    國   100    年    7     月    27    日
附錄本案論罪科刑法條全文：
中華民國刑法第321條
（加重竊盜罪）
犯竊盜罪而有下列情形之一者，處 6 月以上、5 年以下有期徒
刑，得併科新臺幣 10 萬元以下罰金：
一、侵入住宅或有人居住之建築物、船艦或隱匿其內而犯之者。
二、毀越門扇、牆垣或其他安全設備而犯之者。
三、攜帶兇器而犯之者。
四、結夥三人以上而犯之者。
五、乘火災、水災或其他災害之際而犯之者。
六、在車站、埠頭、航空站或其他供水、陸、空公眾運輸之舟、
    車、航空機內而犯之者。
前項之未遂犯罰之。